# 求助陈老师企业管理权问题

提问人：lyj519378 时间：2019-10-18 11:07:56
陈老师，您好！
A 公司有全资子公司 B公司和 C 公司，B 公司在上交所公开发行债券。A公司为了加强企业管理，明确 A 集团公司管理架构，拟将B 公司本部的经营管理权委托给母公司 A公司，将 B 公司的全资子公司经营管理权委托给C 公司下的全资子公司（经营管理权包含日常行政、管理、党务等，不包含重大事项决策、分红等权利）。若 B 公司在交易所公示该事项，对B 公司独立性和其他方面会有什么影响，是否会对其发债有影响？

回答人：chenyiwei
根据《公司债券发行与交易管理办法》（证监会令第 113 号）第六十七条：
“发行人的控股股东滥用公司法人独立地位和股东有限责任，损害债券持有人利益的，应当依法对公司债务承担连带责任。”
《公开发行证券的公司信息披露内容与格式准则第 38 号--公司债券年度报告的内容与格式》第三十五条：“公司应当就其与控股股东在业务、人员、资产、机构、财务等方面是否存在不能保证独立性、不能保持自主经营能力的情况进行说明。”
从上面规定看，虽然没有明确规定独立性方面的问题会导致公司不能在交易所发行债券，但肯定会有不利影响，建议避免。